【裁判字號】    92,上易,396
【裁判日期】    920403
【裁判案由】    竊盜
【裁判全文】
臺灣高等法院臺中分院刑事判決                    九十二年度上易字第三九六號
    上  訴  人  臺灣臺中地方法院檢察署檢察官
    被      告  丙○○
右上訴人因被告竊盜案件，不服臺灣臺中地方法院九十一年度易字第二三八四號，中
華民國九十二年一月十五日第一審判決（起訴案號：臺灣臺中地方法院檢察署九十一
年度偵字第一六五一二號）提起上訴及移
九十二年度偵字第二五七二號），本院判決如左：
    主  文
原判決撤銷。
丙○○連續攜帶兇器竊盜，累犯，處有期徒刑壹年。扣案之指甲挫刀參支沒收。
    事  實
一、丙○○曾於民國九十年間犯竊盜罪，經臺灣嘉義地方法院以九十年度易字第四五
    九號判決處以有期徒刑三月確定，甫於九十年十二月二十三日執行完畢，詎仍不
    知悔改，猶基於意圖為自己不法所有之概括犯意，自九十一年八月十六日起，連
    續為下列行為：
（一）於九十一年八月十六日二十二時許，在高雄市○鎮區○○路與中山路交叉口，
      見不知何人所有之藍色腳踏車一部停放於該處，乃趁無人注意之際，竊取該部
      腳踏車供作己用。嗣丙○○於主管刑事訴追之公務員尚未發覺之際，即於同月
      十七日凌晨向高雄市政府警察局苓雅分局員警自首而接受裁判，並供出上情後
      ，由員警帶同至高雄市○○路民生醫院前起出該部腳踏車。
（二）於九十一年八月十六日二十三時五分許，在高雄市苓雅區凱旋醫院大門前，見
      乙○○所有車牌號碼ＷＯＸ－０二五之輕型機車停放於該處，乃趁無人注意之
      際，持其所有客觀上足以攻擊人身，危及人身體、生命安全而可供凶器使用之
      指甲挫刀，發動電門鎖而竊取該部輕型機車得逞（該機車價值約新台幣二千元
      ）。嗣丙○○於翌日即同年月十七日凌晨一時許，騎乘上開輕型機車，在主管
      刑事訴追之公務員尚未發覺之際，即向高雄市政府警察局苓雅分局三多路派出
      所員警自首而接受裁判，並供出上情而查獲，且扣得上開指甲挫刀乙支。
（三）於九十一年八月十八日凌晨一時許，在高雄市○○區○○路一六五號騎樓前，
      見丁○○所有車牌號碼ＶＶＯ－五八五之輕型機車停放於該處，乃趁無人注意
      之際，持其所有客觀上足以攻擊人身，危及人身體、生命安全而可供凶器使用
      之指甲挫刀，發動電門鎖而竊取該部輕型機車得逞（該機車價值約新台幣八千
      元）。嗣丙○○於同日一時二十五分許，騎乘上開輕型機車，在主管刑事訴追
      之公務員尚未發覺之際，即向高雄市政府警察局三民第二分局民族派出所員警
      自首而接受裁判，並供出上情而查獲，且扣得上開指甲挫刀乙支。
（四）於九十一年八月二十一日晚間九時三十分許，在臺中市○區○○路五八號前，
      持其所有客觀上具危險性而可供兇器使用之指甲挫刀一支，以該指甲挫刀啟動
      並竊取甲○○所有而停放在該處之車牌號碼ＳＺＰ－３０２號輕型機車一部（
      價值約新台幣一萬元），得手後供己使用。嗣於同日晚間九時五十分許，丙○
      ○騎乘該機車行經臺中市○○路與綠川東路口時為警查獲，並當場扣得該指甲
      挫刀一支。
二、案經臺中市警察局第一分局報請臺灣臺中地方法院檢察署檢察官偵查起訴及高雄
    市政府警察局苓雅分局、高雄市政府警察局三民第二分局分別報請臺灣高雄地方
    法院檢察署檢察官移送本院併案審理。
    理  由
一、右揭犯罪事實，業據被告丙○○於警訊及偵審時均供認不諱，核與被害人乙○○
    、丁○○與甲○○於警訊時指述之情節相符，並有指甲挫刀三支扣案，以及車輛
    竊盜、車牌失竊資料個別查詢報表─查詢車輛認可資料、車輛車牌失竊作業─查
    獲車輛認可資料各乙紙、車籍作業系統查詢認可資料二紙及贓物認領保管收據三
    紙附卷足憑，另有扣案腳踏車乙部可資佐證。又扣案之同型指甲挫刀三支，刀面
    鋒利，前端為尖形，且為實心金屬製成，材質堅硬，對人之身體客觀上具危險性
    ，足資為凶器使用，亦毋庸疑。是本件事證明確，被告竊盜犯行堪予認定。
二、核被告丙○○所為，係犯刑法第三百二十條之普通竊盜罪與第三百二十一條第一
    項第三款之加重竊盜罪。被告前後四次竊盜犯行，時間緊接，所犯為基本構成要
    件相同之罪名，顯係基於概括犯意反覆實施，為連續犯，應依刑法第五十六條之
    規定，論以法定刑較重之加重竊盜罪，並加重其刑。被告關於事實欄一、（一）
    、（二）、（三）所載之竊盜犯行，固未據檢察官於起訴書載明，然與已起訴部
    分具有連續犯之裁判上一罪關係，應為起訴效力所及，本院自得併予審判。又被
    告於九十年間犯竊盜罪，經臺灣嘉義地方法院判處有期徒刑三月確定，甫於九十
    年十二月二十三日執行完畢，有臺灣高等法院被告全國前案紀錄表在卷可憑，其
    於五年以內再犯本件有期徒刑以上之罪，為累犯，應依刑法第四十七條規定加重
    其刑，並遞加重其刑。另被告就前開事實欄一、（一）、（二）、（三）所載之
    竊盜犯行，均於犯罪未發覺前，即主動至警局陳明自己之犯罪事實，並願接受裁
    判。本件被告先後連續犯之行為，其自首在先，仍應依自首之規定減輕其刑，並
    先加後減之。原審以被告犯罪事證明確，予以論罪科刑，固非無見，惟原審僅就
    被告於九十一年八月二十一日之加重竊盜犯行予以論罪，對於被告上開一次普通
    竊盜犯行與二次加重竊盜犯行，未及審酌，尚有未洽，檢察官據此上訴為有理由
    ，應由本院予以撤銷改判。爰審酌被告年輕力壯，本應自食其力，奮發向上，竟
    猶貪取非分之財，連續竊取他人財物，並衡酌被告行竊所用手段、竊得財物數量
    及價值，及犯罪後坦承犯行，尚有悔意等一切情狀，量處如主文第二項所示之刑
    。又扣案之指甲挫刀三支，乃被告所有且供行竊所用工具，已據被告供明在卷，
    應依刑法第三十八條第一項第二款規定，併予宣告沒收。
據上論斷，應依刑事訴訟法第三百六十九條第一項前段、第三百六十四條、第二百九
十九條第一項前段，刑法第五十六條、第三百二十一條第一項第三款、第四十七條、
第六十二條前段、第三十八條第一項第二款，判決如主文。
本案經檢察官戊○○到庭執行職務。
中      華      民      國    九十二    年      四      月      三      日
                                臺灣高等法院臺中分院刑事第五庭
                                      審判長法  官  袁  從  楨
                                            法  官  姚  勳  昌
                                            法  官  郭  同  奇
右正本證明與原本無異。
不得上訴。
                                            書記官  陳  玫  伶
中      華      民      國      九十二   年       四      月     四     日
附錄：本判決論罪科刑法條全文
刑法第三百二十一條
  犯竊盜罪而有左列情形之一者，處六月以上、五年以下有期徒刑：
  一  於夜間侵入住宅或有人居住之建築物、船艦或隱匿其內而犯之者。
  二  毀越門扇、牆垣或其他安全設備而犯之者。
  三  攜帶兇器而犯之者。
  四  結夥三人以上而犯之者。
  五  乘火災、水災或其他災害之際而犯之者。
  六  在車站或埠頭而犯之者。
  前項之未遂犯罰之                                                      Ｉ


司法院資訊處製作；財團法人民間司法改革基金會備份。
